【裁判字號】    97,上訴,2281
【裁判日期】    970912
【裁判案由】    毒品危害防制條例
【裁判全文】
臺灣高等法院刑事判決                97年度上訴字第2281號
上  訴  人  臺灣板橋地方法院檢察署檢察官
上  訴  人
即  被  告  甲○○
選任辯護人  扶助律師陳哲民
上列上訴人因被告毒品危害防制條例案件，不服臺灣板橋地方法
院96年度訴字第4006號，中華民國97年4月17日第一審判決（起
訴案號：臺灣板橋地方法院檢察署96年度偵字第19689號、第198
47號及移送併辦案號：96年度偵字第28746號、97年度偵字第137
6號），提起上訴，本院判決如下：
    主  文
上訴駁回。
    事  實
一、甲○○曾因施用毒品案件，經原審法院以94年度訴緝字第17
    7號判決判處有期徒刑9月確定，於民國95年12月20日執行完
    畢，仍不知悔改，明知海洛因為毒品危害防制條例列管之第
    一級毒品，不得非法持有、施用，竟基於幫助他人施用海洛
    因之犯意，因成年人鄭景文、林峻杉、張銘恩、李鴻奇無法
    直接與販賣海洛因之人（俗稱藥頭）取得聯繫，而甲○○因
    與該真實姓名年籍不詳綽號「阿平」之藥頭認識，因此鄭景
    文（綽號阿文）、林峻杉（綽號阿杉）、張銘恩（綽號大頭
    ）、李鴻奇（綽號阿奇）欲施用海洛因時，即撥打甲○○所
    使用之門號0000000000號行動電話，將欲購買海洛因之價格
    告知甲○○，由甲○○打電話約使藥頭出面在臺北縣三重市
    ○○街65巷37號2樓甲○○住處巷口藥局前等處進行交易；
    甲○○因此先後共10次幫助鄭景文等人以約新臺幣（下同）
    1,000元至2,000元不等之價格向藥頭購得淨重均未逾1公克
    之海洛因施用（詳細之犯罪時間及行為均如附表一所示）。
    嗣於96年8月25日20時30分許，為警持搜索票於臺北縣三重
    市○○街65巷37號2樓查獲，並扣得甲○○所有、供幫助聯
    絡藥頭時使用之行動電話1具（含門號0000000000號SIM卡1
    張）。
二、案經臺北縣政府警察局三重分局報請臺灣板橋地方法院檢察
    署檢察官偵查起訴。
    理  由
壹、程序部分
    一證人鄭景文、林峻杉、張銘恩、李鴻奇之警詢筆錄無證據
      能力：
      按刑事訴訟法第159條之2規定：被告以外之人於檢察事務
      官、司法警察官或司法警察調查中所為之陳述，與審判中
      不符時，其先前之陳述具有較可信之特別情況，且為證明
      犯罪事實存否所必要者，得為證據。其所謂「具有較可信
      之特別情況」（即學理上所稱之「特信性」），係指其陳
      述係在特別可信為真實之情況下所為者而言。而所謂「具
      有較可信之特別情況」，係屬傳聞證據例外取得證據能力
      之特別要件，與一般供述證據必須具備任意性之證據能力
      要件有別，二者不可混為一談。故被告以外之人於檢察事
      務官、司法警察官或司法警察調查中所為與審判中不符之
      陳述，縱係出於自由意思，然仍必須具備「具有較為可信
      之特別情況」及「證明犯罪事實存否所必要」之要件，始
      能採為證據。不能僅以被告以外之人在檢察事務官、司法
      警察官或司法警察調查中所為與審判中不符之陳述係出於
      其自由意思，即謂具有特別可信之情況，而採為犯罪之證
      據（參考最高法院96年度台上字第5421號判決）。本件證
      人鄭景文、林峻杉、張銘恩、李鴻奇於警詢陳述時既無庸
      具結，渠等陳述內容縱有不實，亦無庸負擔刑事責任，難
      期該四人能真實陳述，且證人張銘恩於原審法院審理時具
      結證稱：「（問：為何你在警詢時說是跟甲○○購買？）
      當時警察問我我的毒品來源，我跟警察說我去麻煩甲○○
      ，有時候甲○○帶我去，買回來之後我們在一起施用，警
      察用台語說就是你拿錢給甲○○，甲○○把毒品給你是否
      是這樣，我想也沒有錯，我拿錢給他，他去購買之後才會
      有毒品，我才說對，是我拿錢給甲○○，甲○○拿毒品給
      我。（問：你在警詢製作筆錄時，警察有無用誘導方式要
      你說出甲○○賣你毒品？）警察說如果我有跟甲○○購買
      的話，就回答有就好，這樣對他比較好，這樣是在幫助他
      。」證人林峻杉於原審法院審理時具結證稱：「（問：為
      何你在警詢、偵訊時說是向甲○○購買的？）警察跟我說
      我該講的講，不該講的不要講。（問：警察跟你講這段話
      的意思為何？）我不知道這麼講是什麼意思，好像含意是
      沒有配合的話，我也會有事情。（問：你在警詢中所作的
      證詞是你自己的自由意願嗎？）也算是，沒有照實說，昧
      著良心說，很多事情沒有講出來。」證人李鴻奇於原審法
      院審理時具結證稱：「（問：你為何在警詢、偵訊時都說
      毒品是向被告購買？）我當時會緊張，警察的意思是要我
      配合警察。（問：你在警詢所製作的筆錄是否與你的本意
      相反，不是出於你的自由意思？）對。」證人鄭景文於原
      審法院審理時具結證稱：「（問：你在警詢為何稱是向甲
      ○○購買毒品？）那時候警察來找我的時候，我以為是甲
      ○○將我供出來的，我因此才說是向甲○○購買的。」、
      「（問：你與被告有何糾紛？）也是購買海洛因的問題，
      因為我請甲○○找阿平，但找不到人，因為我藥癮發作，
      雙方有打架，我牙齒因此被打斷。（問：你剛才說你認識
      李鴻奇，你是否也叫李鴻奇指認被告？）是。」足見證人
      鄭景文、林峻杉、張銘恩、李鴻奇之警詢筆錄並不具有較
      可信之特別情況，均無證據能力。
    二證人鄭景文、林峻杉、張銘恩、李鴻奇於檢察官偵查中之
      證言具有證據能力：
      次按刑事訴訟法第166條以下規定之交互詰問，屬人證調
      查證據程序之一環，與證據能力係指符合法律規定之證據
      適格，亦即得成為證明犯罪事實存否之證據適格，其性質
      及在證據法則之層次並非相同。而被告、辯護人詰問權之
      行使與否，係有權處分，如欲行使，則證人於審判中，應
      依法定程序到庭具結陳述，並接受被告或辯護人等之詰問
      ，其陳述始得作為認定被告犯罪事實判斷之依據（參照司
      法院大法官會議釋字第582號解釋），否則如未進行交互
      詰問之調查證據程序，讓被告或辯護人行使詰問權，則該
      有證據能力之證人陳述，即不得作為判斷之依據，惟其原
      有之證據能力並不因而喪失。再按偵查係採糾問原則，由
      檢察官主導，重在合目的性之追求，而「詰問」乃偵查程
      序之一部，除預料證人、鑑定人於審判時不能訊問之情形
      外，檢察官可視實際情況，決定是否命被告在場，讓被告
      得親自詰問證人、鑑定人，此為刑事訴訟法第248條所明
      定，故刑事訴訟法第159條之1第2項所指得為證據之被告
      以外之人於偵查中向檢察官所為之陳述，其證據能力不因
      偵訊證人、鑑定人當時被告不在場，未親自詰問證人、鑑
      定人而受影響，僅於審判期日該證據須經合法調查（包括
      交互詰問程序），始得作為判斷之依據，至於其審判中之
      證詞與偵查中陳述不一時，何者為可採，則屬證據證明力
      之問題（參考最高法院97年度台上字第603號判決意旨）
      。本件證人鄭景文、林峻杉、張銘恩、李鴻奇於檢察官偵
      查中所為之陳述，均經具結，且該四人於原審法院審理時
      業經檢察官及選任辯護人進行交互詰問，依上開說明，該
      四人於偵查中所為之證言均具有證據能力；至於該四人於
      偵查中之證言與在法院審理時之陳述不一致，何者為可採
      ，則屬證據證明力之問題，詳如後述。是選任辯護人主張
      證人鄭景文、林峻杉、張銘恩、李鴻奇於偵查中之證言無
      證據能力，容有誤會。
    三下列通訊監察譯文並非違背法定程序取得之證據：
      再按通訊保障及監察法於96年7月11日修正公布，依該法
      第34條第2項規定，該法修正條文自公布後5個月即96年12
      月11日始施行。下列本案之通訊監察譯文均係依據臺灣板
      橋地方法院檢察署檢察官於96年7月9日及同年月30日依修
      正前通訊保障及監察法規定核發之通訊監察書而執行，有
      臺灣板橋地方法院檢察署96年7月9日96年板檢榮言聲監（
      續）字第001024號及96年7月30日96年板檢榮言聲監（續
      ）字第001411號通訊監察者及其附件在卷可考（見96年度
      偵字第19689號偵卷第21至24頁），核發當時修正後之通
      訊保障及監察法規定尚未施行，檢察官自無由依修正後之
      新法向法院聲請核發通訊監察書；而司法院大法官會議釋
      字第631號解釋及修正後之通訊保障及監察法亦均未禁止
      檢察官於該法修正公布後施行前核發通訊監察書，自無選
      任辯護人所稱「該通訊監察書之核發，刻意選在新法剛修
      正而尚未正式施行之空窗期，恐有意規避法院之審核」之
      情事。又上開通訊監察書均同時對數個行動電話門號進行
      通訊監察，且一般施用毒品或從事犯罪行為者常隱藏真實
      身分或使用他人申請之行動電話門號對外聯絡，致檢警難
      以立即查明真實使用者之身分，而0000000000號行動電話
      門號之申請使用人係陳張含少，有該門號通聯調閱查詢單
      1紙在卷可憑（見96年度偵字第19689號偵卷第56頁），檢
      警人員既難以辨別實際持用該行動電話門號之使用人身分
      ，因此於上開通訊監察書僅分別記載監察對象為「綽號大
      眾等」及「綽號小胖等」，洵非無據，此與完全未記載監
      察對象或巧立名目、移花接木對非監察對象實施通訊監察
      之情形大不相同，從而選任辯護人以上開通訊監察書記載
      監察對象係「綽號小胖等」及「綽號大眾等」，與通訊保
      障及監察法第11條規定有違，而認該通訊監察書之核發與
      法定程序不符，依該通訊監察書所取得之通訊監察譯文無
      證據能力云云，亦委無理由。
貳、實體部分
    一認定犯罪事實所憑之證據及其理由：
      (一)關於被告幫助張銘恩施用海洛因部分：
        上揭被告幫助張銘恩施用海洛因之事實，業據證人張銘
        恩於偵查中具結證稱：「我是請他（指被告）幫我處理
        ，回來再一起用。（問：96年7月有無常跟被告聯絡？
        ）有。那時常聯絡，請他幫我買毒品。」、「我給錢請
        他（指被告）幫我買之後，有時我跟他一起去買海洛因
        ，有時在他樓下等他，被告拿到海洛因後會給我，我再
        請他用一點。（問：依照監聽譯文，你是7月14、16、
        26日三天，去找被告買毒品？）應該是這三天，詳細日
        期我不記得，每次大約買1千元。」（見96年度偵字第
        19689號偵卷第96、97頁）復於原審法院審理時具結證
        稱：「當時我去麻煩甲○○幫我處理毒品，我去找他，
        他會帶我再去跟人家購買。」、「（問：為何你在警詢
        時說是跟甲○○購買？）當時警察問我毒品來源，我跟
        警察說我去麻煩甲○○，有時候甲○○帶我去，買回來
        之後我們在一起施用，警察用台語說就是你拿錢給甲○
        ○，甲○○把毒品給你是否是這樣，我想也沒有錯，我
        拿錢給他，他去購買之後才會有毒品，我才說對，是我
        拿錢給甲○○，甲○○拿毒品給我。」、「（問：你是
        否使用0000000000、00-000000000支電話與被告聯絡
        ？）是的。」、「（問：你每次花多少錢購買毒品？購
        買數量？）每次都是1千元，重量沒有超過1公克，夠我
        使用2、3次。我大約請被告幫我買過3次。」、「我都
        去被告三重市○○街家裡找他，我跟他說請他幫我處理
        一下，有時候我在他家樓下等他，有時候我跟他一起去
        賣家買，我不認識賣家，我都是先拿1千元給被告。被
        告帶我一起去三重市信義公園附近向賣家買，我站在遠
        處看，是被告過去交易，然後我們就回去被告家裡，因
        為被告幫我購買，所以我會把買來的海洛因拿一點請被
        告施用。」、「（問：你在偵訊時明確作證表示，在96
        年7月14日、16日、26日三天去找被告，每次購買1千元
        的海洛因，有何意見？）是，大約就是這三天。（問：
        是否曾經你拿1千元給被告，被告當場就交付海洛因給
        你？）沒有。」（見原審法院97年2月14日審判筆錄第4
        頁至第12頁），被告甲○○亦於原審法院自白：伊記得
        有兩次幫助張銘恩拿海洛因，其中一次伊在樓下交給張
        銘恩，張銘恩就走了，另外一次張銘恩有請伊；有時是
        伊出去買海洛因回來交給張銘恩，有時是伊帶張銘恩去
        信義公園向賣家買海洛因，再交給張銘恩等情在卷（見
        原審法院97年2月14日審判筆錄第13頁），復有附表二
        所示通訊監察譯文附卷可憑（見96年度偵字第19847號
        偵卷第33、34、38頁），並有被告所有、供幫助聯絡藥
        頭時使用之行動電話1具（含門號0000000000號SIM卡1
        張）扣案可資佐證。雖然證人張銘恩於原審法院審理時
        對於附表二所示通訊監察譯文內容是否係請被告幫忙購
        買海洛因，有先後更正不一致之處，惟其最後已確定係
        於96年7月14日、16日、26日3次請被告向他人購買海洛
        因無訛，核與其於偵查中證稱：「（問：依照監聽譯文
        ，你是7月14、16、26日三天，去找被告買毒品？）應
        該是這三天」相符，佐以附表二所示通訊監察譯文內容
        顯示被告與張銘恩確有該3次聯繫見面等情，並參酌被
        告之上開自白部分，已足認定被告確有上揭3次幫助張
        銘恩購得海洛因施用之犯行。
      (二)關於被告幫助林峻杉施用海洛因部分：
        上揭被告幫助林峻杉施用海洛因之事實，業據被告自白
        在卷（見原審法院97年2月14日審判筆錄第20頁及97年4
        月3日審判筆錄），證人林峻杉亦於原審法院審理時具
        結證稱：「（問：你毒品來源是甲○○帶你去找第三人
        嗎？）對。（問：你有交付金錢嗎？）有。交給甲○○
        的朋友。（問：毒品是誰給你的？）甲○○的朋友。（
        問：你印象中有幾次？）有二次，比較深刻有二次。」
        、「甲○○在他家附近的藥局附近公用電話打電話給他
        朋友，他朋友過來，我跟甲○○一起出錢拿給那個朋友
        ，那個朋友拿海洛因給我們，後來我們拿到海洛因，在
        他家樓下，我們一起分，他應得的份及我應得的份。」
        、「（問：96年7月28日0時36分、同日0時53分、同日0
        時56分，這三通監聽譯文是誰與誰的對話？）我和甲○
        ○的對話，譯文內容實在，「1個」是指1千。（問：電
        話中你和甲○○約在金國正義北路、重新路口，後來有
        無見到面？）沒有。但後來有見到面，是在甲○○家巷
        口藥局見到面，甲○○用公用電話打電話給他朋友，他
        朋友就過來，我和甲○○各出1千元向他朋友購買2千元
        海洛因，重量約零點幾公克而已。（問：96年7月28日0
        時59分、96年8月2日18時16分，這兩通譯文是誰與誰的
        對話？）7月28日0時59分是我和甲○○的對話，8月2日
        也是我和甲○○的對話。譯文內容實在。「兩張」是指
        兩千元。（問：你們約在三和路與自強路口，有無見到
        面？）有。是三重市○○路，甲○○騎機車載他朋友過
        來，我拿2千元給甲○○朋友，甲○○朋友拿1包海洛因
        給我，重量沒有超過1公克。（問：96年8月5日11時38
        分、同日11時40分、同日12時6分這3通監聽譯文是誰與
        誰的對話？）我和甲○○的對話。譯文內容實在。「兩
        張」是指2千元。「大頭」是張銘恩。內容是甲○○叫
        大頭（張銘恩）拿海洛因給我，但後來是甲○○朋友過
        來，不是大頭（張銘恩）過來。我在重新路三和夜市口
        和甲○○朋友見面，我拿2千元給甲○○朋友，甲○○
        朋友拿海洛因給我，重量沒有超過1公克。」（見原審
        法院97年2月14日審判筆錄第14頁至第19頁），復有附
        表三所示通訊監察譯文附卷可憑（見96年度偵字第1984
        7號偵卷第38、39、40頁），並有被告所有、供幫助聯
        絡藥頭時使用之行動電話1具（含門號0000000000號SIM
        卡1張）扣案可資佐證。雖然證人林峻杉於檢察官偵查
        中曾具結證稱：伊去找被告拿海洛因，伊都是先打電話
        聯絡，伊告訴他要1張或2張，他就知道，然後伊就去他
        家樓下或附近藥局找他拿海洛因，伊跟他買過5、6次，
        今年7月開始；其中有1次被告沒去，是他朋友去，伊不
        認識該人，該人戴安全帽，約是中年人，毒品都是該人
        拿去，錢也是該人收走，不過都是被告載該人一起去，
        伊也是跟被告聯絡，伊不知被告與該人關係為何云云（
        見96年度偵字第19847號偵卷第127頁），惟此部分證言
        與上揭其於審理中所為之上開陳述不一致，且證人林峻
        杉於偵查中已陳明曾有1次交易時係其他人交付毒品並
        收取款項，則究竟被告係與他人共同販賣毒品或幫助林
        峻杉購買毒品，甚不明確，況且檢察官未就附表三所示
        通訊監察譯文逐一請證人林峻杉解釋說明，是證人林峻
        杉之偵查中證言較為簡略，再者證人林峻杉嗣於97年2
        月15日檢察官偵查中具結改稱：「他（指被告）都打公
        用電話給他朋友，我印象中有3次，1次是我出錢買，其
        他2次是他打電話給他朋友，他朋友過來，我錢拿給他
        朋友，他朋友拿海洛因給我，我東西拿了就走了」（見
        97年度偵字第1376號偵卷第52頁），其於偵查中之證言
        前後不一，已難憑信；再參酌附表三所示通訊監察譯文
        內容，林峻杉曾在電話中對被告表示「要幫我分開喔」
        ，足認證人林峻杉於原審法院審理時證稱：被告係幫助
        伊聯絡藥頭，於購得毒品後，會將伊應得之海洛因分給
        伊等情，較為真實可採。
      (三)關於被告幫助李鴻奇施用海洛因部分：
        上揭被告幫助李鴻奇施用海洛因之事實，業據被告自白
        在卷（見原審法院97年2月14日審判筆錄第26頁及97年4
        月3日審判筆錄），證人李鴻奇於原審法院審理時亦具
        結證稱：「（問：96年7月31日18時45分，監聽譯文內
        容是誰與誰的對話？）我和甲○○的對話。譯文內容實
        在。「1張」是指1千元。「阿文」是我工作認識的朋友
        ，就是鄭景文。我問甲○○那邊方不方便，我要去找他
        ，我到他家附近打電話給他，他下來找我，我們2人1人
        出1千元找阿平買毒品海洛因，那天我有見到阿平，我
        是跟甲○○一起去的，和阿平見面後，由甲○○和阿平
        交談，錢也是由甲○○交給阿平，阿平拿1包海洛因給
        甲○○，重量不清楚，小小1袋，重量很輕。拿到海洛
        因後，甲○○把我那1份分給我，我載他回家後，我就
        走了。（問你把1仟元交給誰？）快到和阿平約的地點
        時，在路上我把1千元先交給甲○○，和甲○○和阿平
        約在三和夜市見面。是甲○○打電話給阿平的。我和甲
        ○○是在甲○○家附近藥局見面。」（見原審法院97年
        2月14日審判筆錄第24、25頁），復有附表四所示通訊
        監察譯文附卷可憑（見96年度偵字第19847號偵卷第39
        頁），並有被告所有、供幫助聯絡藥頭時使用之行動電
        話1具（含門號0000000000號SIM卡1張）扣案可資佐證
        。雖然證人李鴻奇於偵查中曾具結證稱：伊曾有1次向
        被告買到毒品，是約在他家附近等他，他是1個人過來
        云云（見96年度偵字第19847號偵卷第148頁），惟此部
        分證言與上揭其於審理中所為之上開陳述不一致，且被
        告與李鴻奇見面後究係當場收取款項並交付毒品，抑或
        2人再共同外出找「阿平」購買毒品，該偵查中之訊問
        筆錄並未載明，況且檢察官未就附表四所示通訊監察譯
        文請證人李鴻奇解釋說明，是證人李鴻奇之偵查中證言
        較為簡略，應以證人李鴻奇於原審法院審理時之證言較
        為完整且真實。
      (四)關於被告幫助鄭景文施用海洛因部分：
        上揭被告幫助鄭景文施用海洛因之事實，業據被告自白
        在卷（見原審法院97年4月3日審判筆錄），證人鄭景文
        於原審法院審理時亦具結證稱：「（問：96年7月22日
        17點13分、17點22分、17點36分監聽譯文，是何人的對
        話？）我和甲○○的對話。17點36分那通電話是我借李
        鴻奇的電話打的。我打電話給甲○○說我身上只剩下6
        百元，問甲○○是否有錢，請他幫我，後來我又打電話
        給甲○○說我有9百元，甲○○出1千1百元，我和甲○
        ○湊2千元，向阿平拿1小包海洛因，重量不曉得。打完
        這通電話後，我到甲○○三重住處樓下和甲○○見面。
        見面之後，我們一起去三和路前面的統一超商等阿平過
        來，等阿平過來後，我把我的9百元交給甲○○，甲○
        ○再把他的1千1百元湊成2千元交給阿平，阿平把海洛
        因交給甲○○，我和甲○○再走回甲○○他家樓下分。
        」、（問：96年7月25日7點8分、同日7點35分監聽譯文
        ，是何人的對話？）我和甲○○的對話。我出1千元，
        我叫被告打電話給阿平要拿海洛因，後來我到被告住處
        樓下，被告下來，我和被告一起去被告家前面的統一超
        商，打電話給阿平，阿平過來後，我把錢交給被告，被
        告把1千元再加上他自己出的1千元後，被告把錢交給阿
        平，阿平把海洛因交給被告，我和被告再一起回到被告
        住處樓下分海洛因，我不知道毒品的重量，分好的量，
        我只能打1次而已。」、「（問：96年7月26日13時3分
        兩通中的上1通、同日13時17分監聽譯文，是何人的對
        話？）上面的阿文都是我。第1通我打給甲○○說我只
        有8百元，請被告幫我問阿平是否可以，後來被告打電
        話給阿平，告訴我不行，所以被告就借我2百元，並幫
        我打電話給阿平，後來我約在該統一超商與阿平見面，
        我有取得1千元的海洛因，那次甲○○沒有去。下面這
        通，甲○○是說他會帶另壹支新的電話，他會告訴我新
        的電話號碼。」（見原審法院97年4月3日審判筆錄第10
        至12頁），復有附表五所示通訊監察譯文附卷可憑（見
        96年度偵字第19847號偵卷第35、37、38頁），並有被
        告所有、供幫助聯絡藥頭時使用之行動電話1具（含門
        號0000000000號SIM卡1張）扣案可資佐證。雖然證人鄭
        景文於96年10月22日檢察官偵查中曾具結證稱：伊在96
        年6月中到7月底向被告買過30、40次毒品，伊都跟被告
        說伊有1張或2張，問他有沒有，他如果說有，我就去他
        家樓下或在附近路邊跟他拿云云（見96年度偵字第1984
        7號偵卷第120頁），惟此部分證言與上揭其於審理中所
        為之上開陳述不一致，且檢察官未就附表五所示通訊監
        察譯文逐一請證人鄭景文解釋說明，是證人鄭景文之偵
        查中證言較為簡略，再參酌附表五所示通訊監察譯文內
        容，被告曾在電話中對鄭景文表示「我幫你，你不要嫌
        少喔」，鄭景文表示「我湊到900多」等語，足認證人
        鄭景文於原審法院審理時證稱：伊係出錢與被告合資後
        ，由被告聯絡藥頭出面交易海洛因等情較為真實可採。
      (五)被告係基於幫助他人施用海洛因之犯意而為附表一所示
        犯行：
        公訴意旨指被告係基於販賣第一級毒品之犯意，先後多
        次販賣海洛因與鄭景文、林峻杉、張銘恩及李鴻奇云云
        。然查，被告自獲案之初即堅詞否認有販賣海洛因與鄭
        景文等人，且於偵查中即強調：朋友有時會打電話給伊
        ，約伊出去或拜託伊拿藥（指毒品）等語（見96年度偵
        字第19689 號偵卷第85頁）；參諸證人鄭景文、林峻杉
        、張銘恩及李鴻奇於原審法院審理時證述之上開情節，
        可見鄭景文等4人購買毒品之對象係綽號「阿平」之藥
        頭，並非被告；被告僅係幫助鄭景文等4人聯絡藥頭出
        面交易或代為向藥頭購得海洛因後再轉交鄭景文等4人
        ，無積極證據顯示被告與該藥頭間具有犯意之聯絡或從
        中獲取不法之利益，尚難認定被告與藥頭「阿平」間具
        有共同販賣或幫助「阿平」販賣海洛因之犯行。
      (六)綜上所述，被告辯稱：伊僅有兩次幫助張銘恩拿海洛因
        云云，不足採信，應係時間相隔已久，其已記憶不清所
        致，其餘自白部分均與事實相符。本案事證明確，被告
        有附表一所示幫助施用第一級毒品海洛因之犯行，洵堪
        認定，應依法論科。
    二論罪科刑之法律適用：
      按海洛因係屬毒品危害防制條例第2條第2項第1款所稱之
      第一級毒品。被告基於幫助鄭景文、林峻杉、張銘恩、李
      鴻奇施用第一級毒品海洛因之犯意，而代為聯繫藥頭出面
      交易，以利鄭景文等人取得上開毒品施用，核被告如附表
      一所示之行為，均係犯刑法第30條第1項前段、毒品危害
      防制條例第10條第1項之幫助施用第一級毒品罪。公訴意
      旨認被告所為係成立毒品危害防制條例第4條第1項之販賣
      第一級毒品罪云云，容有未洽，已如前述，然幫助販賣與
      幫助施用，二者起訴之基本事實同一，僅幫助之對象相反
      ，爰於基本事實同一之範圍內，變更檢察官所引應適用之
      法條。被告先後10次幫助如附表一所示之人施用第一級毒
      品之犯行，各次犯罪時間不同、犯意各別、行為互殊，應
      分論併罰。又被告為幫助犯，依刑法第30條第2項規定，
      得按正犯之刑減輕之。又被告有事實欄所載之犯罪執行完
      畢紀錄，有本院被告全國前案紀錄表1份在卷可考，其於
      受有期徒刑執行完畢後，5年以內故意再犯如附表一所示
      法定刑為有期徒刑之罪，均為累犯，應依刑法第47條第1
      項之規定加重其刑。又被告同時有刑之加重及減輕事由，
      應依刑法第71條第1項規定先加後減之。又臺灣板橋地方
      法院檢察署96年度偵字第28746號移送併辦部分即係附表
      一編號3、4、6所示犯行，而同署97年度偵字第1376號移
      送併辦部分即係附表一編號10所示犯行，與本案係屬同一
      案件，附此敘明。
    三原審同此事實認定，依毒品危害防制條例第10條第1項，
      刑法第11條、第30條、第47條第1項、第51條第5款之規定
      ，審酌被告為協助鄭景文等4人施用毒品，而為渠等聯繫
      藥頭，以利鄭景文等4人購得海洛因施用，造成毒品泛濫
      ，危害他人之身心健康，兼衡其犯罪之動機、目的、手段
      、每次幫助他人購得之毒品淨重均未逾1公克及犯後坦承
      犯行、態度尚稱良好等一切情狀，分別量處如附表一主文
      欄所示之刑，並依法定其應執行之刑為年陸月。扣案之
      行動電話1支（含門號0000000000號SIM卡1張）係被告所
      有、供聯絡藥頭犯本案時使用之物，業據被告供明在卷，
      併依刑法第38條第1項第2款宣告沒收。並以，(一)公訴意旨
      另以︰被告甲○○意圖營利，分別於：(1)96年7月12日7時
      許、同月19日6時許、同月23日7時許、同月24日8時許，
      在其位於臺北縣三重市○○街65巷37號2樓住處樓下或附
      近，以每次1,000元至2,000元不等之代價，販賣海洛因予
      鄭景文。(2)96年7 月15日15時許，與1名真實姓名不詳之
      成年男子，在其前揭住處樓下或附近之「北斗藥局」前，
      以每次1,000元至2,000元不等之代價，共同販賣海洛因予
      林峻杉。(3)96年8月5日8時許、同日14時許、同月10日1時
      許，在其前揭住處樓下或附近「北斗藥局」前，以每次
      1,000元至2,000元不等之代價，販賣海洛因予李鴻奇。因
      認被告另涉犯毒品危害防制條例第4條第1項之販賣第一級
      毒品海洛因罪嫌云云。(二)公訴人認被告涉犯此部分之販賣
      第一級毒品罪嫌，主要係以：(1)證人鄭景文、林峻杉、張
      銘恩、李鴻奇於警詢及偵查中之證言，(2)通訊監察譯文，
      為其論斷依據。(三)惟按犯罪事實應依證據認定之，無證據
      不得認定犯罪事實，又不能證明被告犯罪者，應諭知無罪
      之判決，刑事訴訟法第154條第2項、第301條第1項分別定
      有明文。又檢察官就被告犯罪事實，應負舉證責任，並指
      出證明之方法，刑事訴訟法第161條第1項定有明文。因此
      ，檢察官對於起訴之犯罪事實，應負提出證據及說服之實
      質舉證責任。倘其所提出之證據，不足為被告有罪之積極
      證明，或其闡明之證明方法，無從說服法官以形成被告有
      罪之心證，基於無罪推定之原則，自應為被告無罪判決之
      諭知（參考最高法院92年台上字第128號判決）。(四)訊據
      被告堅決否認有此部分犯行，並辯稱：上揭各次日期，雖
      然鄭景文、林峻杉、李鴻奇曾打電話與伊聯絡，請伊幫助
      向藥頭「阿平」購買毒品，但因伊無法聯絡到「阿平」，
      或因伊想睡覺而未與鄭景文等人見面，而實際上未幫助鄭
      景文等人購得海洛因等語。經查：1.證人林峻杉於本院審
      理時具結證稱：「（問：96年7月15日15時54分、同日15
      時57分這兩通監聽譯文，你說你在三重三和路自強路口我
      媽媽這邊，甲○○說我人到就打電話給你，你是否有和甲
      ○○見面？）有。就在電話裡面約的地點，是在三重市○
      ○路、自強路口見面。見面之後，被告打電話給他的朋友
      ，電話好像沒有人接還是沒有通，被告就帶我去夜市內的
      便利商店，叫我在那裡等，被告離開去找他朋友，隔了十
      幾分鐘，被告自己一人回來，被告跟我說他找不到人，就
      沒有辦法。」、「（問：你和甲○○認識多久？）很多年
      了，超過十年。交情還不錯。」（見本院97年2月14日審
      判筆錄第19、20頁）。證人李鴻奇於偵查中具結證稱：伊
      未曾向被告買過毒品，且伊僅與被告見過一次面；伊雖然
      曾有3天打電話給被告，但只有1次買到毒品等語（見96年
      度偵字第19689號偵卷第79、80、97頁），復於本院審理
      時具結證稱：「（問：96年8月5日8時26分，監聽譯文內
      容是誰與誰的對話？）我和甲○○的對話。譯文內容實在
      。「兩張」是指2千元。內容是我問甲○○是否方便幫我
      打電話找阿平買海洛因，我後來有和甲○○見面，就在甲
      ○○家附近藥局見面，一起去三重市○○路三和夜市找阿
      平，但這次沒有找到阿平，這次我沒有先拿錢給被告，這
      次我也沒有拿到海洛因。（問：96年8月5日14時12分，監
      聽譯文內容是誰與誰的對話？）我和甲○○的對話。譯文
      內容實在。「1張」是1千元。內容是我要麻煩甲○○幫我
      打電話找阿平買海洛因。後來我沒有和甲○○見面，因為
      我有事情沒有過去。這次我沒有和阿平見面，也沒有拿到
      海洛因。（問：96年8月10日1時27分、同日1時42分，這
      兩通監聽譯文內容是誰與誰的對話？）我和甲○○的對話
      。「Ｂ」是我，「Ａ」是甲○○，「Ｃ」這個女生我不太
      清楚。譯文內容實在。「1仟5」是拿1千5百元的海洛因。
      （問：你的綽號？）阿奇。（問：這兩通監聽譯文的意思
      ？）也是叫甲○○打電話給阿平找他買海洛因。（問：打
      完這兩通電話後，後來有無和被告見面？）有，也是在被
      告家附近公園和被告見面，見面後，我們一起去三和夜市
      找阿平，那次也沒有找到阿平。」（見本院97年2月14日
      審判筆錄第25、26頁）。證人鄭景文亦於本院審理時具結
      證稱：「（問：你在警詢為何稱是向甲○○購買毒品？）
      那時候警察來找我的時候，我以為是甲○○將我供出來的
      ，我因此才說是向甲○○購買的。（問：你為何向警察說
      不實在的話？）當時我與被告有糾紛。（問：你為何在檢
      察官面前說不實在的話？）我當時認為是他把我供出來，
      而且我們有糾紛。（問：96年7月12日7點4分監聽譯文、
      同日7點17分監聽簡訊，是何人的對話？）我和甲○○的
      對話，我就是阿文。（問：對話及簡訊內容為何？）我打
      電話給甲○○說我有1千元，我請甲○○打電話給阿平，
      拿價格1千元的海洛因。後來我和甲○○在甲○○家樓下
      見面，甲○○打電話給阿平，但阿平不在，然後就沒有拿
      到毒品，之後我就回去。（問：96年7月12日10點42分、
      10點43分監聽譯文，是何人的對話？）我和甲○○的對話
      。（問：對話內容？）因為早上沒有拿到，我人不舒服，
      我拜託甲○○去找阿平拿，但是仍沒有拿到。（問：對話
      中提到我朋友是誰？）我朋友綽號「殺牛」（台語），他
      已經死了，真實姓名不知道。因為我人不舒服，我拜託殺
      牛去找甲○○，然後再一起去向阿平拿。但後來沒有拿到
      。（問：對話記載「柏全，我朋友要跟你拿」，如果你購
      買對象是阿平的話，你為何這樣說？）因為我不要讓他們
      知道，因為我拜託我朋友去向甲○○拿，而且殺牛就在我
      旁邊。」、「（問：96年7月19日6點16分兩通監聽譯文，
      是何人的對話？）我和甲○○的對話。我問甲○○那裡有
      沒有錢，我這裡有1千元，我問他那裡有無1千元，是否可
      以一起去拿，結果我到他樓下，他打電話給阿平，但阿平
      不在。」、「（問：96年7月23日7點5分、同日7點30分監
      聽譯文，是何人的對話？）我和甲○○的對話。我打電話
      給甲○○說我這裡有1千元，我請甲○○打電話給阿平，
      我去甲○○家樓下後打電話給甲○○，但甲○○最後都沒
      有下來。（問：7點30分監聽譯文記載表示甲○○有接電
      話，甲○○有無下來？（答：他有接電話，但是沒有下樓
      來。）（問：這次後來你有無拿到海洛因？沒有。（問：
      96年7月24日8點20分監聽譯文，是何人的對話？）這是我
      和甲○○的對話。我跟甲○○說我有1千元，我請被告打
      電話給阿平，我叫他不要睡著，但是我去他家樓下等很久
      ，他都沒有下來，也沒有去找阿平。」、「（問：你與被
      告有何糾紛？）也是購買海洛因的問題，因為我請甲○○
      找阿平，但找不到人，因為我藥癮發作，雙方有打架，我
      牙齒因此被打斷。（問：你剛才說你認識李鴻奇，你是否
      也叫李鴻奇指認被告？）是。」（見本院97年4月3日審判
      筆錄第2至13頁）。準此，雖然卷附通訊監察譯文內容記
      載被告曾於96年7月12日7時許、同月19日6時許、同月23
      日7時許、同月24日8時許與鄭景文電話聯繫，及於96年7
      月15 日15時許與林峻杉電話聯繫，暨於96年8月5日8時許
      、同日14時許、同月10日1時許與李鴻奇電話聯繫，惟證
      人鄭景文、林峻杉、李鴻奇均具結證稱當時因被告未聯絡
      上藥頭致未能幫忙取得毒品或實際上未於電話聯繫後見面
      ，核與被告上開辯詞相符，查無其他積極證據足資證明被
      告於上揭電話通訊後確與鄭景文等人見面並交付毒品，且
      警方未扣得被告持有大量海洛因或販賣毒品之帳冊或工具
      ，尚難僅憑通訊監察譯文內容即入被告於罪。又法律並未
      處罰幫助施用毒品未遂之行為，則被告雖有於上開時地幫
      助鄭景文等人欲聯絡藥頭「小平」以購買海洛因之行為，
      惟因聯絡不上致未能購得海洛因，此部分行為自屬不罰。
      2.證人鄭景文雖曾於偵查中具結證稱：伊在96年6月中到7
      月底向被告買過30、40次毒品，伊都跟被告說伊有1張或2
      張，問他有沒有，他如果說有，我就去他家樓下或在附近
      路邊跟他拿云云，證人林峻杉於檢察官偵查中亦具結證稱
      ：伊去找被告拿海洛因，伊都是先打電話聯絡，伊告訴他
      要1張或2張，他就知道，然後伊就去他家樓下或附近藥局
      找他拿海洛因，伊跟他買過5、6次，今年7月開始；其中
      有1次被告沒去，是他朋友去，伊不認識該人，該人戴安
      全帽，約是中年人，毒品都是該人拿去，錢也是該人收走
      ，不過都是被告載該人一起去，伊也是跟被告聯絡，伊不
      知被告與該人關係為何云云，惟其2人於偵查中之證言不
      足憑信，已如前述；至於證人李鴻奇於偵查中僅具結證稱
      ：伊曾有1次向被告買到毒品，是約在他家附近等他云云
      ，而此次犯行係構成附表一編號8之幫助施用第一級毒品
      罪，已如前述，證人李鴻奇於偵查中並未證述被告有其他
      販賣毒品之犯行；又證人張銘恩於偵查中則證稱：「我是
      請他（指被告）幫我處理，回來再一起用。（問：96年7
      月有無常跟被告聯絡？）有。那時常聯絡，請他幫我買毒
      品。」、「我給錢請他（指被告）幫我買之後，有時我跟
      他一起去買海洛因，有時在他樓下等他，被告拿到海洛因
      後會給我，我再請他用一點。（問：依照監聽譯文，你是
      7月14、16、26日三天，去找被告買毒品？）應該是這三
      天，詳細日期我不記得，每次大約買1千元。」根本未證
      述被告有此部分販賣海洛因之犯行。從而，證人鄭景文等
      4人於偵查中之證言均非認定被告有販賣海洛因犯行之適
      格證據。3.末按被告以外之人於檢察事務官、司法警察官
      或司法警察調查中所為與審判中不符之陳述，縱係出於自
      由意思，然仍必須具備「具有較為可信之特別情況」及「
      證明犯罪事實存否所必要」之要件，始能採為證據。不能
      僅以被告以外之人在檢察事務官、司法警察官或司法警察
      調查中所為與審判中不符之陳述係出於其自由意思，即謂
      具有特別可信之情況，而採為犯罪之證據。本件證人鄭景
      文、李鴻奇、林峻杉之警詢筆錄既無證據能力，已如前述
      ，則證人即製作李鴻奇、林峻杉等人警詢筆錄之警員黃富
      銘雖於原審法院審理時具結證稱其於詢問李鴻奇、林峻杉
      等人及製作警詢筆錄時未施以強暴、脅迫等不正當方法等
      語，依首揭說明，亦不能認定鄭景文、李鴻奇、林峻杉等
      人之警詢筆錄具有特別可信之情況而採為犯罪之證據。(五)
      綜上所述，被告上開辯詞尚非無據，檢察官所舉上揭證據
      均不能證明被告有此部分販賣或幫助他人施用第一級毒品
      之犯行，依上開說明，此部分不能證明被告犯罪，自應諭
      知被告無罪之判決。其認事用法，核無違誤。檢察官上訴
      意旨略以：(一)司法院大法官會議第582號解釋為確保被告
      對證人之詰問權，認證人於審判中，應依人證之法定程序
      ，到場具結陳述，並接受被告之詰問，其陳述始得作為認
      定被告犯罪事實之判斷依據。至於被告以外之人於審判外
      之陳述，依法律特別規定得作為證據者，除客觀上不能受
      詰問者外，於審判中仍應依法踐行詰問程序，其意旨在強
      調被告於審判中，對證人詰問權之行使，並非謂被告以外
      之人在審判外之陳述，仍須經被告行使詰問權，始具證據
      能力，否則被告以外之人在警局之陳述，幾無可能經由被
      告詰問，則刑事訴訟法第159條之2豈不成為具文？（最高
      法院93年度台上字第6761號、95年度台上字第6675號判決
      參照）。本件證人鄭景文、林峻杉、張銘恩、李鴻奇於警
      詢中所為之供述，業經原審法院以證人身分傳喚到庭陳述
      ，並經被告及其辯護人當庭交互詰問，且證人即製作李鴻
      奇、林峻杉等人警詢筆錄之警員黃富銘於原審具結證稱其
      於詢問李鴻奇、林峻杉等人及製作警詢筆錄時未施以強暴
      、脅迫等不正當方法等語，有審判筆錄在卷可考。則證人
      鄭景文、林峻杉、張銘恩、李鴻奇於警詢中所為之證述，
      與審判中不符，依刑事訴訟法第159條之2規定，其先前之
      陳述具有較可信之特別情況，且為證明犯罪事實存否所必
      要者，應有證據能力。原審逕認證人鄭景文、林峻杉、張
      銘恩、李鴻奇於警詢中所為之陳述，均無證據能力，尚有
      未洽。(二)本件電話監聽譯文中，被告甲○○及證人鄭景文
      、林峻杉、張銘恩、李鴻奇均未提及綽號「阿平」之人，
      且渠等於警詢、偵查及原審「準備程序」中均未言及係被
      告代為聯繫綽號「阿平」之藥頭出面交易，以利鄭景文等
      人取得海洛因施用，嗣於本件審判程序中始提及此事，而
      該綽號「阿平」之人無年籍、住居所不詳，顯係被告為求
      脫罪與上開證人串證所虛構，實際上並無綽號「阿平」之
      人，被告甲○○所辯及證人鄭景文、林峻杉、張銘恩、李
      鴻奇所述關於阿平之人之部分，均屬不實，不足採信，本
      件應係被告分別販賣海洛因予證人鄭景文7次、證人林峻
      杉4次、證人張銘恩3次、證人李鴻奇4次，經該等證人於
      警詢、偵訊中證述明確，復有電話監聽譯文及扣案行動電
      話可稽，罪證明確，應依法論科，原審判決僅論以被告幫
      助鄭景文等人施用海洛因及諭知無罪，尚有未洽。(三)退步
      言之，縱認有綽號「阿平」之藥頭存在，被告打電話聯絡
      該藥頭出面交易，以利鄭景文等人取得海洛因施用，此顯
      係被告與該藥頭共同販賣海洛因或幫助該藥頭販賣海洛因
      予鄭景文等人，或被告自該藥頭購買海洛因後，轉讓海洛
      因予鄭景文等人，原審判決僅論以被告幫助鄭景文等人施
      用海洛因，亦有未合。(四)再退步言之，原審判決附表一編
      號9認定之犯罪事實為「由甲○○騎機車載該藥頭至臺北
      縣三重市（原審判決漏載）三和路、自強路口與林峻杉見
      面，林峻杉當場交付2,000元予該藥頭，該藥頭即交付淨
      重未逾1公克之海洛因予林峻杉施用」，此行為並非被告
      單純打電話請藥頭自行前來，而係被告明知該藥頭欲販賣
      海洛因予林峻杉，而仍騎機車載該藥頭至臺北縣三重市○
      ○路、自強路口與林峻杉見面並完成交易，此顯係被告與
      該藥頭共同販賣海洛因或幫助該藥頭販賣海洛因予林峻杉
      ，原審判決就此部分僅論以被告幫助林峻杉施用海洛因，
      仍有未恰。是原審認定事實及適用法律有上述之違法，自
      難認原判決妥適，請撤銷原判決，另為適當之判決等語。
      惟查：(一)按「被告以外之人於偵查中向檢察官所為之陳述
      ，除顯有不可信之情況者外，得為證據」、「被告以外之
      人於檢察事務官、司法警察官或司法警察調查中所為之陳
      述，與審判中不符時，其先前之陳述具有較可信之特別情
      況，且為證明犯罪事實存否所必要者，得為證據」，刑事
      訴訟法第159條之1第2項、第159條之2分別定有明文。是
      被告以外之人於偵查中向檢察官所為之陳述及於檢察事務
      官、司法警察官或司法警察調查中所為之陳述，證據能力
      規定不同，而上開第159條之2規定所謂之「具有較可信之
      特別情況」，係指證人於檢察事務官、司法警察官或司法
      警察調查中所為之陳述，從客觀上之環境或條件等情況加
      以觀察，有足以取代審判中反對詰問之可信性保證者而言
      ；且此係屬證據能力之規定，非屬證據證明力之問題，故
      法院應依審判中及審判外各陳述外部附隨之環境或條件等
      情況，比較前後之陳述，客觀的加以觀察，並於判決理由
      內詳述其採用先前不一致之陳述的心證理由，始為適法（
      最高法院97年度台上字第1621號判決意旨參照）。本件證
      人鄭景文、林峻杉、張銘恩、李鴻奇於警詢中所為之供述
      何以無證據能力，原判決業於理由欄一(一)論敘綦詳，並無
      違反經驗法則或論理法則，尚不得任意指為違法。(二)公訴
      意旨認被告有販賣海洛因予證人鄭景文7次、證人林峻杉4
      次、證人張銘恩3次、證人李鴻奇4次等犯行，係以該4名
      證人於警詢之陳述及監聽譯文為主要論據，惟查該4名證
      人於警詢之陳述並無證據能力，已如前述，且檢警並未扣
      案販賣毒品常用之帳冊、磅秤、分裝杓、分裝袋等物，尚
      難使法院認定被告有販賣海洛因之犯行。(三)被告於法院審
      理時始終否認有何販賣、幫助販賣或轉讓之犯行，僅坦承
      係因證人毒癮發作而出於幫助施用第一級毒品之犯意幫助
      或代為購買海洛因。按犯罪事實應依證據認定之，無證據
      不得認定其犯罪事實。依檢察官所提之證據，尚難認被告
      有何幫助販賣或轉讓之事實。(四)綜上，檢察官上訴，核無
      理由。被告就原判決附表一編號2、9部分上訴，辯稱：我
      們是合資買毒品，只有8次，原審判10次，附表一編號2、
      9部分我是冤枉的云云。經查：原判決附表一編號2部分，
      證人張銘恩於原審法院審理時具結證稱：當時我去麻煩甲
      ○○幫我處理毒品，我去找他，他會帶我再去跟人家購買
      ；我拿錢給甲○○，由甲○○拿去向賣家購買等語（見原
      審法院卷第112、113頁），核與監聽譯文內容所示96年7
      月16日被告與張銘恩交談代購毒品事宜相符（見97偵1376
      卷第26頁），此部分事實堪予認定。原判決附表一編號9
      部分，證人林峻杉於原審法院審理時具結證稱：甲○○在
      他家附近的藥局附近公用電話打給他朋友，他朋友過來，
      我跟甲○○一起出錢拿給那個朋友，那個朋友拿海洛因給
      我們，後來我們拿到海洛因，在他家樓下，我們一起分，
      他應得的份及我應得的份等語（見原審法院卷第123頁）
      ，核與監聽譯文顯示96年8月2日被告與林峻衫交談內容相
      符（見97偵1376卷第31頁背面），此部分事實亦可認定。
      是被告此部分上訴，核亦無理由，應該駁回。
據上論斷，應依刑事訴訟法第368條，判決如主文。
本案經檢察官劉文水到庭執行職務。
中    華    民    國    97    年     9    月    12    日
                  刑事第十二庭  審判長法  官   蔡永昌
                                      法  官   蔡新毅
                                      法  官   陳榮和
以上正本證明與原本無異。
如不服本判決，應於收受送達後十日內向本院提出上訴書狀，其
未敘述上訴之理由者並得於提起上訴後十日內向本院補提理由書
（均須按他造當事人之人數附繕本）。
                                      書記官   林吟玲
中    華    民    國    97    年     9    月    12    日
附錄：本案論罪科刑法條全文
毒品危害防制條例第10條第1項
施用第一級毒品者，處六月以上五年以下有期徒刑。
中華民國刑法第30條
幫助他人實行犯罪行為者，為幫助犯。雖他人不知幫助之情者，
亦同。
幫助犯之處罰，得按正犯之刑減輕之。
附表一：
┌─┬─────┬────────┬───┬──────────┐
│編│犯罪時間（│犯罪行為        │幫助之│主                文│
│號│依時間順序│                │對象  │                    │
│  │排列）    │                │      │                    │
├─┼─────┼────────┼───┼──────────┤
│1 │96年7 月14│張銘恩交付1000元│張銘恩│甲○○幫助施用第一級│
│  │日        │與甲○○，由陳柏│      │毒品，累犯，處有期徒│
│  │          │全出面向藥頭購得│      │刑陸月；扣案之行動電│
│  │          │淨重未逾1 公克之│      │話壹具（含門號095576│
│  │          │海洛因後轉交張銘│      │9322號SIM卡壹張）沒 │
│  │          │恩施用。        │      │收。                │
├─┼─────┼────────┼───┼──────────┤
│2 │96年 7月16│張銘恩交付1000元│張銘恩│甲○○幫助施用第一級│
│  │日        │與甲○○，由陳柏│      │毒品，累犯，處有期徒│
│  │          │全出面向藥頭購得│      │刑陸月；扣案之行動電│
│  │          │淨重未逾1 公克之│      │話壹具（含門號095576│
│  │          │海洛因後轉交張銘│      │9322號SIM卡壹張）沒 │
│  │          │恩施用。        │      │收。                │
├─┼─────┼────────┼───┼──────────┤
│3 │96年7 月22│鄭景文交付900 元│鄭景文│甲○○幫助施用第一級│
│  │日        │予甲○○，甲○○│      │毒品，累犯，處有期徒│
│  │          │亦自行出資1100元│      │刑陸月；扣案之行動電│
│  │          │，再由甲○○以電│      │話壹具（含門號095576│
│  │          │話聯絡藥頭出面交│      │9322號SIM卡壹張）沒 │
│  │          │易，嗣甲○○帶鄭│      │收。                │
│  │          │景文至臺北縣三重│      │                    │
│  │          │市○○路附近便利│      │                    │
│  │          │商店前與藥頭見面│      │                    │
│  │          │，甲○○以2000元│      │                    │
│  │          │向該藥頭購得海洛│      │                    │
│  │          │因後，甲○○再將│      │                    │
│  │          │鄭景文應分得之海│      │                    │
│  │          │洛因（淨重未逾1 │      │                    │
│  │          │公克）轉交鄭景文│      │                    │
│  │          │施用。          │      │                    │
├─┼─────┼────────┼───┼──────────┤
│4 │96年7 月25│鄭景文交付1000元│鄭景文│甲○○幫助施用第一級│
│  │日        │予甲○○，甲○○│      │毒品，累犯，處有期徒│
│  │          │亦自行出資1000元│      │刑陸月；扣案之行動電│
│  │          │，再由甲○○以電│      │話壹具（含門號095576│
│  │          │話聯絡藥頭出面交│      │9322號SIM卡壹張）沒 │
│  │          │易，嗣甲○○帶鄭│      │收。                │
│  │          │景文至上址其住處│      │                    │
│  │          │附近統一超商前與│      │                    │
│  │          │藥頭見面，甲○○│      │                    │
│  │          │以2000元向該藥頭│      │                    │
│  │          │購得海洛因後，陳│      │                    │
│  │          │柏全再將鄭景文應│      │                    │
│  │          │分得之海洛因（淨│      │                    │
│  │          │重未逾1 公克）轉│      │                    │
│  │          │交鄭景文施用。  │      │                    │
├─┼─────┼────────┼───┼──────────┤
│5 │96年7 月26│張銘恩交付1000元│張銘恩│甲○○幫助施用第一級│
│  │日10時42分│與甲○○，由陳柏│      │毒品，累犯，處有期徒│
│  │許        │全出面向藥頭購得│      │刑陸月；扣案之行動電│
│  │          │淨重未逾1 公克之│      │話壹具（含門號095576│
│  │          │海洛因後轉交張銘│      │9322號SIM卡壹張）沒 │
│  │          │恩施用。        │      │收。                │
├─┼─────┼────────┼───┼──────────┤
│6 │96年7 月26│鄭景文打電話予陳│鄭景文│甲○○幫助施用第一級│
│  │日13時許  │柏全，表示其僅有│      │毒品，累犯，處有期徒│
│  │          │800 元可購買海洛│      │刑陸月；扣案之行動電│
│  │          │因，甲○○因此借│      │話壹具（含門號095576│
│  │          │200 元予甲○○以│      │9322號SIM卡壹張）沒 │
│  │          │湊足1000元，陳柏│      │收。                │
│  │          │全並以電話聯絡藥│      │                    │
│  │          │頭出面交易，嗣藥│      │                    │
│  │          │頭依約至上址陳柏│      │                    │
│  │          │全住處附近統一超│      │                    │
│  │          │商前與鄭景文見面│      │                    │
│  │          │，鄭景文以1000元│      │                    │
│  │          │向該藥頭購得海洛│      │                    │
│  │          │因（淨重未逾1 公│      │                    │
│  │          │克）施用。      │      │                    │
├─┼─────┼────────┼───┼──────────┤
│7 │96年7 月28│林峻杉交付1000元│林峻杉│甲○○幫助施用第一級│
│  │日        │與甲○○，甲○○│      │毒品，累犯，處有期徒│
│  │          │亦出資1000元，由│      │刑陸月；扣案之行動電│
│  │          │甲○○打電話約藥│      │話壹具（含門號095576│
│  │          │頭至上址甲○○住│      │9322號SIM卡壹張）沒 │
│  │          │處巷口藥局見面後│      │收。                │
│  │          │，由甲○○以2000│      │                    │
│  │          │元向該藥頭購得海│      │                    │
│  │          │洛因後，甲○○再│      │                    │
│  │          │將林峻杉應分得之│      │                    │
│  │          │海洛因（淨重未逾│      │                    │
│  │          │1公 克）轉交林峻│      │                    │
│  │          │杉施用。        │      │                    │
├─┼─────┼────────┼───┼──────────┤
│8 │96年7 月31│李鴻奇交付1000元│李鴻奇│甲○○幫助施用第一級│
│  │日        │予甲○○，甲○○│      │毒品，累犯，處有期徒│
│  │          │亦自行出資1000元│      │刑陸月；扣案之行動電│
│  │          │，再由甲○○以電│      │話壹具（含門號095576│
│  │          │話聯絡藥頭出面交│      │9322號SIM卡壹張）沒 │
│  │          │易，嗣甲○○帶李│      │收。                │
│  │          │鴻奇至臺北縣三重│      │                    │
│  │          │市○○路三和夜市│      │                    │
│  │          │附近與藥頭見面，│      │                    │
│  │          │甲○○以2000元向│      │                    │
│  │          │該藥頭購得海洛因│      │                    │
│  │          │後，甲○○再將李│      │                    │
│  │          │鴻奇應分得之海洛│      │                    │
│  │          │因（淨重未逾1 公│      │                    │
│  │          │克）轉交李鴻奇施│      │                    │
│  │          │用。            │      │                    │
├─┼─────┼────────┼───┼──────────┤
│9 │96年8 月2 │由甲○○騎機車載│林峻杉│甲○○幫助施用第一級│
│  │日        │該藥頭至台北縣三│      │毒品，累犯，處有期徒│
│  │          │和路、自強路口與│      │刑陸月；扣案之行動電│
│  │          │林峻杉見面，林峻│      │話壹具（含門號095576│
│  │          │杉當場交付2000元│      │9322號SIM卡壹張）沒 │
│  │          │予該藥頭，該藥頭│      │收。                │
│  │          │即交付淨重未逾1 │      │                    │
│  │          │公克之海洛因予林│      │                    │
│  │          │峻杉施用。      │      │                    │
├─┼─────┼────────┼───┼──────────┤
│10│96年8 月5 │林峻杉以電話請陳│林峻杉│甲○○幫助施用第一級│
│  │日        │柏全聯絡藥頭出面│      │毒品，累犯，處有期徒│
│  │          │交易，嗣甲○○聯│      │刑陸月；扣案之行動電│
│  │          │絡藥頭前往臺北縣│      │話壹具（含門號095576│
│  │          │三重市○○路三和│      │9322號SIM卡壹張）沒 │
│  │          │夜市口與林峻杉見│      │收。                │
│  │          │面，林峻杉當場交│      │                    │
│  │          │付2000元予該藥頭│      │                    │
│  │          │，該藥頭則交付淨│      │                    │
│  │          │重未逾1 公克之海│      │                    │
│  │          │洛因與林峻杉施用│      │                    │
│  │          │。              │      │                    │
└─┴─────┴────────┴───┴──────────┘
附表二（甲○○與張銘恩之通訊監察譯文內容）：
┌─┬────────┬─────────┬──────────────────┐
│編│通話時間        │受話人（Ａ）      │通話內容                            │
│號│                │發話人（Ｂ）      │                                    │
├─┼────────┼─────────┼──────────────────┤
│1 │96年7 月14日7 時│（Ａ）甲○○      │張銘恩：「我過去處理喔。」          │
│  │40分            │      0000000000  │甲○○：「嗯。」                    │
│  │                │（Ｂ）張銘恩      │                                    │
│  │                │      0000000000  │                                    │
├─┼────────┼─────────┼──────────────────┤
│2 │96年7 月14日8 時│（Ａ）甲○○      │張銘恩：「樓下。」                  │
│  │37分            │      0000000000  │甲○○：「嗯。」                    │
│  │                │（Ｂ）張銘恩      │                                    │
│  │                │      0000000000  │                                    │
├─┼────────┼─────────┼──────────────────┤
│3 │96年7 月16日16時│（Ａ）甲○○      │張銘恩：「柏全喔。」                │
│  │23分            │      0000000000  │甲○○：「嗯。」                    │
│  │                │（Ｂ）張銘恩      │張銘恩：「問你喔，金子收不收。」    │
│  │                │      0000000000  │甲○○：「啥金子。」                │
│  │                │                  │張銘恩：「真的金子。」              │
│  │                │                  │甲○○：「你拿去金子店問。」        │
│  │                │                  │張銘恩：「我沒證件啊。」            │
│  │                │                  │甲○○：「你先拿去秤看多重。」      │
│  │                │                  │張銘恩：「好。」                    │
├─┼────────┼─────────┼──────────────────┤
│4 │96年7 月16日16時│（Ａ）甲○○      │張銘恩：「他說3000啦。」            │
│  │23分            │      0000000000  │甲○○：「你問他多重啊。」          │
│  │                │（Ｂ）張銘恩      │張銘恩：「嗯。」                    │
│  │                │      0000000000  │                                    │
├─┼────────┼─────────┼──────────────────┤
│5 │96年7 月16日16時│（Ａ）甲○○      │張銘恩：「我過去找你喔。」          │
│  │41分            │      0000000000  │甲○○：「裝笑ㄟ，說要來現在才要來。│
│  │                │（Ｂ）張銘恩      │         」                         │
│  │                │      0000000000  │張銘恩：「我知道啦，過去再說。」    │
├─┼────────┼─────────┼──────────────────┤
│6 │96年7 月26日10時│（Ａ）甲○○      │張銘恩：「我大頭在樓下。」          │
│  │42分            │      0000000000  │甲○○：「嗯。」                    │
│  │                │（Ｂ）張銘恩      │                                    │
│  │                │      00-00000000 │                                    │
├─┼────────┼─────────┼──────────────────┤
│7 │96年7 月26日13時│（Ａ）甲○○      │甲○○：「我東西不見，只有你上來喔。│
│  │ 3分            │      0000000000  │        」                          │
│  │                │（Ｂ）張銘恩      │張銘恩：「真的假的。」              │
│  │                │      00-00000000 │甲○○：「我再找看看」              │
│  │                │                  │張銘恩：「我都站那邊而已啊。」      │
├─┼────────┼─────────┼──────────────────┤
│8 │96年7 月26日18時│（Ａ）甲○○      │甲○○：「你在作啥。」              │
│  │20分            │      0000000000  │張銘恩：「在3F看電視啊，有找到嗎？」│
│  │                │（Ｂ）張銘恩      │甲○○：「沒有呢」。                │
│  │                │      00-00000000 │張銘恩：「真的假的？」              │
│  │                │                  │甲○○：「假的，找到了，你下次要找我│
│  │                │                  │          ，打我另一支電話。」      │
│  │                │                  │張銘恩：「好。」                    │
└─┴────────┴─────────┴──────────────────┘
附表三（甲○○與林峻杉之通訊監察譯文內容）：
┌─┬────────┬─────────┬──────────────────┐
│編│通話時間        │受話人（Ａ）      │通話內容                            │
│號│                │發話人（Ｂ）      │                                    │
├─┼────────┼─────────┼──────────────────┤
│1 │96年7 月28日0 時│（Ａ）甲○○      │林峻杉：「你在哪。」                │
│  │36分            │      0000000000  │甲○○：「家啊。」                  │
│  │                │（Ｂ）林峻杉      │林峻杉：「1個啊。」                 │
│  │                │      0000000000  │甲○○：「你在哪。」                │
│  │                │                  │林峻杉：「家ㄝ，板橋ㄋ。」          │
│  │                │                  │甲○○：「那麼遠。」                │
│  │                │                  │林峻杉：「我過去。」                │
├─┼────────┼─────────┼──────────────────┤
│2 │96年7 月28日0 時│（Ａ）甲○○      │林峻杉：「我們約在外面好不好？」    │
│  │53分            │      0000000000  │甲○○：「好啊。」                  │
│  │                │（Ｂ）林峻杉      │林峻杉：「約在金國正義北路重新路口。│
│  │                │      0000000000  │         」                         │
│  │                │                  │甲○○：「好啊，要多久？」          │
│  │                │                  │林峻杉：「你差不多要出門了。」      │
│  │                │                  │甲○○：「好。」                    │
├─┼────────┼─────────┼──────────────────┤
│3 │96年7 月28日0 時│（Ａ）甲○○      │林峻杉：「你在你家巷口藥局等好了。」│
│  │56分            │      0000000000  │甲○○：「好。」                    │
│  │                │（Ｂ）林峻杉      │                                    │
│  │                │      0000000000  │                                    │
├─┼────────┼─────────┼──────────────────┤
│4 │96年7 月28日0 時│（Ａ）甲○○      │甲○○：「到了？」                  │
│  │59分            │      0000000000  │林峻杉：「嗯。」                    │
│  │                │（Ｂ）林峻杉      │甲○○：「我出去。」                │
│  │                │      0000000000  │                                    │
├─┼────────┼─────────┼──────────────────┤
│5 │96年8 月2 日18時│（Ａ）甲○○      │林峻杉：「柏全2張。」               │
│  │16分            │      0000000000  │甲○○：「你要約在哪？」            │
│  │                │（Ｂ）林峻杉      │林峻杉：「三和自強路口，我媽那附近。│
│  │                │      0000000000  │        」                          │
│  │                │                  │甲○○：「嗯。」                    │
├─┼────────┼─────────┼──────────────────┤
│6 │96年8 月5 日11時│（Ａ）甲○○      │甲○○：「我這剩普通的。」          │
│  │38分            │      0000000000  │林峻杉：「比昨天的好就行。」        │
│  │                │（Ｂ）林峻杉      │甲○○：「比昨天的好。」            │
│  │                │      0000000000  │林峻杉：「我一個朋友要拿2 張可以嗎。│
│  │                │                  │         」                         │
│  │                │                  │甲○○：「你叫他來。」              │
│  │                │                  │林峻杉：「你先拿我的來。」          │
│  │                │                  │甲○○：「我叫大頭幫我拿去。」      │
│  │                │                  │林峻杉：「好。」                    │
├─┼────────┼─────────┼──────────────────┤
│7 │96年8 月5 日11時│（Ａ）甲○○      │甲○○：「我叫大頭拿去，你要拿錢給他│
│  │40分            │      0000000000  │        喔。」                      │
│  │                │（Ｂ）林峻杉      │林峻杉：「我知道啊，他知道在哪嗎？」│
│  │                │      0000000000  │甲○○：「那邊好認他知道。」        │
│  │                │                  │林峻杉：「好。」                    │
├─┼────────┼─────────┼──────────────────┤
│8 │96年8 月5 日12時│（Ａ）甲○○      │林峻杉：「我朋友到了。」          │
│  │ 6分            │      0000000000  │甲○○：「10分鐘後一樣在那等。」    │
│  │                │（Ｂ）林峻杉      │林峻杉：「要幫我分開喔。」          │
│  │                │      0000000000  │                                    │
└─┴────────┴─────────┴──────────────────┘
附表四（甲○○與李鴻奇之通訊監察譯文內容）：
┌─┬────────┬─────────┬──────────────────┐
│編│通話時間        │受話人（Ａ）      │通話內容                            │
│號│                │發話人（Ｂ）      │                                    │
├─┼────────┼─────────┼──────────────────┤
│1 │96年7 月31日18時│（Ａ）甲○○      │李鴻奇：「柏全，我阿文他朋友。」    │
│  │45分            │      0000000000  │甲○○：「嗯。」                    │
│  │                │（Ｂ）李鴻奇      │李鴻奇：「1張。」                   │
│  │                │      0000000000  │甲○○：「你過來。」                │
│  │                │                  │李鴻奇：「我到了再說。」            │
│  │                │                  │甲○○：「嗯。」                    │
└─┴────────┴─────────┴──────────────────┘
附表五（甲○○與鄭景文之通訊監察譯文內容）：
┌─┬────────┬─────────┬──────────────────┐
│編│通話時間        │受話人（Ａ）      │通話內容                            │
│號│                │發話人（Ｂ）      │                                    │
├─┼────────┼─────────┼──────────────────┤
│1 │96年7 月22日17時│（Ａ）甲○○      │鄭景文：「柏全，我只剩600。」       │
│  │13分            │      0000000000  │甲○○：「你不要讓我為難。」        │
│  │                │（Ｂ）鄭景文      │鄭景文：「拜託啦，到現在還沒打。」  │
│  │                │      00-00000000 │甲○○：「我幫你，你不要嫌少喔。」  │
│  │                │                  │鄭景文：「好。」                    │
├─┼────────┼─────────┼──────────────────┤
│2 │96年7 月22日17時│（Ａ）甲○○      │鄭景文：「喂。」                    │
│  │22分            │      0000000000  │甲○○：「什麼。」                  │
│  │                │（Ｂ）鄭景文      │鄭景文：「我湊到900多。」           │
│  │                │      00-00000000 │甲○○：「好。」                    │
├─┼────────┼─────────┼──────────────────┤
│3 │96年7 月22日17時│（Ａ）甲○○      │鄭景文：「柏全，我再兩分鐘到。」    │
│  │36分            │      0000000000  │甲○○：「好。」                    │
│  │                │（Ｂ）鄭景文      │鄭景文：「你那邊有筆嗎，有新的嗎？」│
│  │                │      0000000000  │甲○○：「沒有呢。」                │
│  │                │                  │鄭景文：「好，我自己買。」          │
├─┼────────┼─────────┼──────────────────┤
│4 │96年7 月25日7 時│（Ａ）甲○○      │鄭景文：「阿文。」                  │
│  │8 分            │      0000000000  │甲○○：「嗯。」                    │
│  │                │（Ｂ）鄭景文      │鄭景文：「1張，到了打給你。」       │
│  │                │      00-00000000 │甲○○：「嗯。」                    │
├─┼────────┼─────────┼──────────────────┤
│5 │96年7 月25日7 時│（Ａ）甲○○      │鄭景文：「阿文，樓下。」            │
│  │35分            │      0000000000  │甲○○：「嗯。」                    │
│  │                │（Ｂ）鄭景文      │                                    │
│  │                │      00-00000000 │                                    │
├─┼────────┼─────────┼──────────────────┤
│6 │96年7 月26日13時│（Ａ）甲○○      │鄭景文：「柏全，阿文800。」         │
│  │ 3分            │      0000000000  │甲○○：「嗯。」                    │
│  │                │（Ｂ）鄭景文      │鄭景文：「我過去喔。」              │
│  │                │      00-00000000 │甲○○：「嗯。」                    │
├─┼────────┼─────────┼──────────────────┤
│7 │96年7 月26日13時│（Ａ）甲○○      │甲○○：「我跟你說，我等等用另1 支電│
│  │17分            │      0000000000  │         話 打給你，響一聲，那是我新│
│  │                │（Ｂ）鄭景文      │         的電話，我這支不要帶出門要 │
│  │                │      00-00000000 │         放家裡。」                 │
│  │                │                  │鄭景文：「嗯 。」                   │
└─┴────────┴─────────┴──────────────────┘


司法院資訊處製作；財團法人民間司法改革基金會備份。
